【裁判字號】    95,訴,16
【裁判日期】    950220
【裁判案由】    分配表異議之訴
【裁判全文】
臺灣臺東地方法院民事裁定                95年度訴字第16號
原      告  甲○○
被      告  乙○○
上列當事人間請求分配表異議之訴事件，本院裁定如下：
    主  文
原告之訴駁回。
訴訟費用由原告負擔。
    理  由
一、按債權人或債務人對於分配表所載各債權人之債權或分配金
    額有不同意者，應於分配期日1日前，向執行法院提出書狀
    ，聲明異議；執行法院對於異議認為正當，而到場之債務人
    及有利害關係之他債權人不為反對之陳述或同意者，應即更
    正分配表而為分配；更正之分配表，應送達於未到場之債務
    人及有利害關係之他債權人，債務人及債權人於受送達後3
    日內不為反對之陳述者，視為同意依更正分配表實行分配。
    其有為反對陳述者，應通知聲明異議人；異議未終結者，為
    異議之債權人或債務人，得向執行法院對為反對陳述之債權
    人或債務人提起分配表異議之訴，強制執行法第39條第1項
    、第40條第1項、第40條之1、第41條第1項前段分別定有明
    文。準此，債權人或債務人得依前開規定提起分配表異議之
    訴者，必其於該分配期日1日前，向執行法院提出書狀聲明
    異議始足當之，起訴若不具備該要件，因該情形無從補正，
    依民事訴訟法第249條第1項第6款之規定，法院應逕以裁定
    駁回之。
二、原告主張：原告雖有積欠被告乙○○本金新臺幣 (下同)200
    萬元之債務，惟就利息部分，原告已經支付自85年10月30日
    起至92年9月30日止，計6年11個月之利息，利息每月為16,0
    00元，合計原告已經支付被告1,328,000元。被告隱匿已向
    原告收取利息之情，就本院93年度執字第4998號清償債務強
    制執行事件執行所得金額聲明參與分配，經本院民事執行處
    (以下簡稱執行處)於94年12月21日作成分配表 (以下簡稱系
    爭分配表)，系爭分配表表1甲標部分有關計算被告之利息債
    權為自85年10月30日起至94年7月19日止，利息起算日顯有
    錯誤。為此，爰依強制執行法第41條第1項規定，提起本件
    分配表異議之訴等語。
三、本件經原告同意後，確認爭點為：原告提起本件分配表異議
    之訴是否合法？如為合法，其請求是否有理由？經查：本院
    93年度執字第4998號清償債務強制執行事件，執行處於94年
    12 月21日作成分配表，並訂於95年1月3日下午2時30分實行
    分配，系爭分配表及分配期日通知經執行處於94年12月21日
    以東院和93執玄4998字第0940048300號函文通知包括兩造在
    內之所有債權人及債務人，經各債權人及債務人依強制執行
    法第31條之規定，於分配期日即95年1月3日之5日前合法收
    受 (均於94年12月27日前收受系爭分配表)，系爭分配表所
    載之95年1月3日分配期日，應屬合法有效甚明。又上開分配
    期日通知上，已載明「檢送分配表繕本1份，債權人或債務
    人對於分配表所載各債權人之債權或分配金額有不同意者，
    應於分配期日1日前，向本院提出書狀，記載所認原分配表
    之不當及應如何變更之聲明，聲明異議。」等語，惟原告於
    收受上開分配期日通知後，於分配期日1日前未就系爭分配
    表聲明異議，亦未於分配期日到場等情，業經本院依職權調
    取本院93年度執字第4998號執行卷宗查核無訛，並為兩造所
    不爭執，應堪信為真實。則本院93年度執字第4998號執行事
    件之分配期日為95年1月3日，已如前述，揆之首揭說明，原
    告如對系爭分配表上債權人之債權或分配金額有不同意者，
    應於95年1月2日前具狀向執行處對系爭分配表為異議之聲明
    ，其提起本件分配表異議之訴始屬適法。本件原告於95年1
    月9日始至執行處對被告之利息債權表示不服，乃原告自認
    之事實 (見本審卷第20頁)，原告顯未遵守強制執行法第39
    條第1項有關應於分配期日1日前為聲明異議之要件，是其提
    起本件分配表異議之訴因不具備前開要件，且無法命其補正
    ，其訴顯難認為合法，依民事訴訟法第249條第1項第6款規
    定，應予裁定駁回。
四、本件原告之訴為不合法，依民事訴訟法第249條第1項第6款
    、第95條、第78條，裁定如主文。
中    華    民    國    95    年    2     月    20    日
                  民事庭    審判長法  官  王漢章
                                  法  官  曾宗欽
                                  法  官  簡芳潔
以上正本係照原本作成
如對本裁定抗告，須於裁定送達後10日內向本院提出抗告狀
中    華    民    國    95    年    2     月    20    日
                                書記官  李春菊


司法院資訊處製作；財團法人民間司法改革基金會備份。
